【裁判字號】    98,審訴,3267
【裁判日期】    981002
【裁判案由】    毒品危害防制條例
【裁判全文】
臺灣高雄地方法院刑事判決            98年度審訴字第3267號
公  訴  人  臺灣高雄地方法院檢察署檢察官
被      告  甲○○
上列被告因毒品危害防制條例案件，經檢察官提起公訴（98年度
毒偵字第4447號），被告於準備程序中就被訴事實為有罪之陳述
，經本院告知簡式審判程序之旨，並聽取被告與公訴人之意見後
，本院合議庭裁定由受命法官獨任進行簡式審判程序，判決如下
：
    主  文
甲○○犯施用第一級毒品罪，累犯，處有期徒刑柒月，扣案之海
洛因貳包（驗前淨重分別為零點零柒貳、零點零陸伍公克，驗餘
淨重分別為零點零陸肆公克、零點零伍陸公克，各含包裝袋壹只
）均沒收銷燬之。
    事實及理由
一、犯罪事實：
    甲○○前因施用毒品案件，經本院以90年度毒聲字第541 號
    裁定送觀察勒戒後，認有繼續施用毒品之傾向，又以90年度
    毒聲字第3445號裁定令入戒治處所施以強制戒治，於民國91
    年5 月31日執行完畢，並經臺灣高雄地方法院檢察署檢察官
    以91年度戒毒偵字第563 號為不起訴處分確定。又因搶奪案
    件，經本院以90年度訴字第2268號判處有期徒到3 年6 月確
    定，於93年7 月30日假釋出監付保護管束，惟其又於前開強
    制戒治執行完畢5 年內，犯施用毒品罪（2 件）而經本院以
    94年度訴字第1594號、94年度訴字第3903號各判處有期徒刑
    10月確定，另因犯竊盜罪，經本院以94年度易字第1547號判
    處有期徒刑5 月確定，其於假釋期間所犯之罪經裁定減刑及
    定應執行刑為有期徒刑1 年確定，前揭假釋亦經撤銷，殘刑
    8 月25日與上開有期徒刑1 年接續執行，於96年7 月27日執
    行完畢出監。詎其不知悔改，基於施用第一級毒品海洛因之
    犯意，於98年7 月15日上午8 時許，在高雄縣鳳山市○○街
    82之21號住處內，以注射方式，施用第一級毒品海洛因1 次
    。嗣於98年7 月15日下午5 時55分許，其因交通違規為警在
    高雄縣鳳山市○○路與光復路口盤查，甲○○於其施用毒品
    之罪被發覺前，主動交出其持有之海洛因2 包（驗前淨重分
    別為0.072 公克、0.065 公克，驗餘淨重分別為0.064 公克
    、0.056 公克，各含包裝袋1 只）供警查扣，並向員警坦承
    其施用第一級毒品之犯行，經採集其尿液送驗，結果呈可待
    因、嗎啡陽性反應。
二、證據：
  1.臺灣檢驗科技股份有限公司KＺ000000000000號濫用藥物尿液
    檢驗報告、高雄縣政府警察局鳳山分局偵辦毒品案件嫌疑人
    尿液採集編號對照表各1份；
  2.扣案之海洛因2 包（驗前淨重分別為0.072 公克、0.065 公
    克，驗餘淨重分別為0.064 公克、0.056 公克，各含包裝袋
    1 只）、高雄市立凱旋醫院98年8 月11日濫用藥物成品檢驗
    鑑定書；
  3.被告於警詢、偵訊及本院審理時之自白。
三、論罪：
  1.被告前因施用毒品案件經本院以90年度毒聲字第541 號裁定
    送觀察、勒戒，及以90年度毒聲字第3445號裁定強制戒治，
    執行完畢後經臺灣高雄地方法院檢察署檢察官以91年度戒毒
    偵字563 號為不起訴處分，後又因施用毒品，經本院以94年
    度訴字第1594號判刑確定，是被告於「初犯」經觀察、勒戒
    、強制戒治後，曾於5 年內再犯，經依法追訴處罰，本案已
    屬3 犯以上，與毒品危害防制條例第20條第3 項「五年後再
    犯」之情形有別，且因已於「五年內再犯」，顯見其再犯率
    甚高，原實施觀察、勒戒或強制戒治，已無法收其實效，而
    無五年戒斷期之存在，自無再經觀察、勒戒及強制戒治之必
    要，檢察官逕行起訴，即無不合，合先敘明。
  2.海洛因為毒品危害防制條例第2 條第2 項第1 款規定之第一
    級毒品，是核被告所為，係犯毒品危害防制條例第10條第1
    項施用第一級毒品罪。被告持有第一級毒品海洛因後，進而
    施用，其持有之低度行為應為施用之高度行為所吸收，不另
    論罪。又被告有犯罪事實欄所載有期徒刑執行完畢紀錄，此
    有臺灣高等法院被告前案紀錄表1 份在卷可佐，是被告於有
    期徒刑執行完畢後，5 年內故意再犯本件有期徒刑以上之罪
    ，是為累犯，應依法加重其刑。被告於受員警盤查時，主動
    交出其持有之毒品海洛因供警查扣，並向員警承認其施用第
    一級毒品之行為，係對未發覺之罪，自首接受裁判，應依刑
    法第62條前段之規定減輕其刑。被告所犯之罪有上開加重及
    減輕事由，應依刑法第71條第1 項先加後減之。
四、科刑：
  1.本院審酌被告前因施用毒品案件，經勒戒、觀察及強制戒治
    ，仍再次施用毒品，顯然缺乏戒絕毒品之決心，施用毒品之
    行為不僅戕害自身身心健康，亦間接危害社會治安，及被告
    犯後坦承犯行，亦表示知道其行為造成家人困擾，犯後已知
    悔悟，態度尚可等一切情狀，認檢察官求處有期徒刑1 年2
    月，尚屬略重，而量處如主文所示之刑。
  2.扣案之白色粉末2 包（驗前淨重分別為0.072 公克、0.065
    公克，驗餘淨重分別為0.064 公克、0.056 公克，各含包裝
    袋1 只），確屬第一級毒品海洛因無訛，此有上開高雄市立
    凱旋醫院濫用藥物成品檢驗定書1 紙在卷可稽，而裝盛該第
    一級毒品海洛因之包裝袋各1 只，其中亦分別含有無法析離
    之第一級毒品海洛因，是均應依毒品危害防制條例第18條第
    1 項前段規定諭知沒收銷燬之。
據上論斷，應依刑事訴訟法第273 條之1 第1 項、第284 條之1
、第299 條第1 項前段，毒品危害防制條例第10條第1 項、第18
條第1 項前段，刑法第11條、第47條第1 項、第62條前段，判決
如主文。
本案經檢察官盧葆清到庭執行職務。
中    華    民    國    98    年    10    月    2     日
                  刑事第十庭    法  官  蔡書瑜
以上正本證明與原本無異。
如不服本判決應於收受送達後10日內向本院提出上訴書狀，並應
敘述具體理由；如未敘述上訴理由者，應於上訴期間屆滿後20日
內向本院補提理由書（均須按他造當事人之人數附繕本）「切勿
逕送上級法院」。
中    華    民    國    98    年    10    月    2     日
                                書記官  楊明月
附錄：論罪法條
毒品危害防制條例第10條第1項
施用第一級毒品者，處 6 月以上 5 年以下有期徒刑。


司法院資訊處製作；財團法人民間司法改革基金會備份。
